臺灣桃園地方法院民事判決　　　　　　　110年度訴字第949號
原　　　告　滕一英　
被　　　告　岳元珍　
上列當事人間請求返還不當得利等事件，於民國110年10月7日辯
論終結，本院判決如下：
    主  文
原告之訴駁回。
訴訟費用由原告負擔。
    事實及理由
一、原告主張：緣本院民事執行處於民國100 年7 月4 日上午排
    定執行點交原告所有坐落桃園縣桃園市（現改制為桃園市桃
    園區）大有路之房屋（下稱系爭建物）予被告。詎被告竟於
    當日上午8 時許，侵入系爭建物內竊取原告已故配偶王世印
    放置於房間內之美金3 萬元。爰依不當得利、侵權行為法律
    關係請求被告給付原告美金3 萬元等語。並聲明：被告應給
    付原告美金3 萬元。
二、被告則以：被告從未竊取原告所稱之美金3 萬元等語，資為
    抗辯。並聲明：原告之訴駁回。
三、本院之判斷：
（一）按當事人主張有利於己之事實者，就其事實有舉證之責任
      ，民事訴訟法第277 條本文定有明文。次按，主張法律關
      係存在之當事人，須就該法律關係發生所須具備之特別要
      件，負舉證之責任，最高法院48年台上字第887 號判例亦
      可參照。第按因故意或過失，不法侵害他人之權利者，負
      損害賠償責任。故意以背於善良風俗之方法，加損害於他
      人者亦同。違反保護他人之法律，致生損害於他人者，負
      賠償責任；無法律上之原因而受利益，致他人受損害者，
      應返還其利益，民法第184 條、第179 條前段定有明文。
      本件原告主張其對被告有侵權行為損害賠償請求權及不當
      得利返還請求權，既為被告所否認，揆諸上開說明，應由
      原告就上揭侵權行為及不當得利法律關係發生所須具備之
      要件負舉證責任。
（二）原告雖主張證人楊大芹得證明其主張為真實，然證人楊大
      芹前於100 年12月28日於臺灣桃園地方檢察署（下稱桃園
      地檢署）檢察事務官詢問時陳述：我在100 年7 月4 日上
      午9 時許至系爭建物請原告幫我照顧我先生，因為找她較
      便宜。我進入屋內發現被告蹲在系爭建物後面的小房間，
      在床邊翻找物品，我看見她翻到整疊美金，我發出聲音，
      被告嚇到回頭，我不確定被告有沒有看到我，我就離開系
      爭建物，後來我沒有馬上跟原告講這件事，是之後原告聊
      天時提及錢不見，我才告訴她這件事等語（見桃園地檢署
      他字卷第28頁），衡諸常情，證人楊大芹當日進入系爭建
      物內，若發現被告竊取原告之美金，為免引起原告猜疑，
      理應立即告知原告上情，況且，依證人楊大芹證述，其尚
      會商請原告前往照顧其配偶，可見其與原告相當熟稔，亦
      有一定信賴關係，則其何以不立即告知原告此事，更屬難
      以索解，足認證人楊大芹之陳述，顯與事理有違而憑信性
      甚低，自不足以其陳述對被告為不利之認定。
（三）此外，經本院向原告確認有何證據證明所主張之事實，原
      告雖稱：「證人楊大芹有看到是被告拿走的，我還有一個
      證人。」，然經本院詢問：「你說的證人是誰？」，原告
      僅稱：「請被告找出證人證明她沒有偷。」，然如前所述
      ，本件應舉證證明被告有竊盜行為者為原告，並非被告應
      自證其未有竊盜行為，從而，本件依現存證據既無從證明
      被告曾竊取美金3 萬元，則原告依不當得利、侵權行為法
      律關係請求被告給付原告美金3 萬元，為無理由，應予駁
      回。
四、綜上所述，原告依不當得利、侵權行為法律關係請求被告給
    付美金3 萬元，為無理由，應予駁回。
五、本件事證已臻明確，原告雖聲請傳喚楊大芹到庭作證，然楊
    大芹早於100 年間即至桃園地檢署陳述案情，且經本院向原
    告確認是否仍有待證事實是楊大芹在桃園地檢署尚未說明，
    故仍需傳喚到庭說明，原告僅稱：「被告拿錢了，她還胡說
    八道，死不承認，楊大芹都看到，被告還死不承認，我先生
    留給我的養老金都沒有了，我現在都沒有錢了，我請法官主
    持公道，讓她還我的錢來，她手不乾淨，除非她找出證人證
    明她沒有拿，這就是事實她不承認。」，而全未提出有何仍
    須楊大芹到庭釐清之待證事實，本院審酌本件距離原告聲稱
    之事發時間已近10年，衡諸常情楊大芹對此事之記憶亦早隨
    時間推移而淡忘甚至可能出現混淆，自無再行傳喚到庭之必
    要，此外，兩造間其餘攻擊防禦方法及舉證，經本院審酌後
    ，對本件判決結果不生影響，爰不一一論述，併此敘明。
六、訴訟費用負擔之依據：民事訴訟法第78條。
中    華    民    國  110     年    11    月    10    日
                  民事第一庭    法  官  蕭淳尹
以上正本係照原本作成
如對本判決上訴，須於判決送達後 20 日內向本院提出上訴狀。
如委任律師提起上訴者，應一併繳納上訴審裁判費。
中    華    民    國   110    年    11    月    10    日
                                書記官  鄧文琦